臺灣桃園地方法院刑事判決　　　　　　　 94年度易字第486號
公　訴　人　臺灣桃園地方法院檢察署檢察官
被　　　告　乙○○
　　　　　　　　　　　號
上列被告因竊盜案件，經檢察官提起公訴（94年度偵字第5031號
），及移送併案審理（94年度偵字第9674號），被告於本院準備
程序進行中，就被訴事實為有罪之陳述，經本院告知簡式審判程
序意旨，並聽許公訴人及被告之意見後，本院合議庭裁定依簡式
審判程序審理，本院判決如下：
    主  文
乙○○連續攜帶兇器竊盜，累犯，處有期徒刑拾月，扣案之起子
板手陸支及瑞士刀壹把均沒收。
    事  實
一、乙○○前因妨害自由案件，經本院於民國89年5 月23日以89
    年度易字第584 號刑事判決判處有期徒刑3 月，同年8 月11
    日判決確定，乙○○於同年10月19日入監服刑，於90年1 月
    18日執行完畢出監（構成累犯）。詎料仍不知悔改，竟意圖
    為自己不法所有之概括犯意，連續於附表所示之時間、地點
    及方式，先後竊取如附表所示之財物，得手後據為己有，嗣
    於94年3 月4 日23時30分許，為警在桃園縣中壢市○○路○
    段177 號8 樓之7 之乙○○住處內查獲，並當場扣得丙○○
    所有信用卡1 張、現金卡1 張、金融卡2 張、機車駕照1 張
    、存摺2 本、念永伶所有身分證1 張、健保IC卡1 張、存摺
    1 本以及乙○○所有之銼刀組8 支、起子板手6 支，嗣再循
    線於94年3 月5 日2 時10分許、94年3 月5 日8 時許，在桃
    園縣蘆竹鄉○○路540 號前、桃園縣中壢市違規車輛拖吊廠
    內，查獲丙○○、丁○○所有之汽車。又乙○○承前開意圖
    為自己不法之概括犯意，又於94年5 月14日10時許，在桃園
    縣桃園市○○街67號前，以客觀上可作為兇器之瑞士刀，竊
    取甲○○所有U5-1236 號自用小客車一輛，為警於94年5 月
    16日13時40分許，在桃園縣楊梅鎮○○路210 巷口查獲，並
    當場扣得前述汽車及瑞士刀1 把。
二、案經告訴人丙○○、念永伶訴由桃園縣政府警察局大園分局
    報請台灣桃園地方法院檢察署檢察官偵查起訴暨桃園縣政府
    警察局楊梅分局報請台灣桃園地方法院檢察署檢察官移送併
    案審理。
    理  由
一、程序部分：本件被告乙○○所犯係死刑、無期徒刑或最輕本
    刑為3 年以上有期徒刑以外之罪，其於準備程序中就被訴事
    實為有罪之陳述，經本院告知簡式審判程序之旨，並聽取當
    事人意見後，經本院合議庭依刑事訴訟法第273 條之1 第1
    項規定裁定由受命法官獨任進行簡式審判程序，合先敘明。
二、訊據被告乙○○對於前揭犯罪事實均坦承不諱，核與被害人
    丙○○、念永伶、丁○○、甲○○等人於警詢所為之陳述大
    致相符，並有贓物認領保管單3 紙、搜索扣押筆錄1 份、查
    獲汽車照片2 張、車輛竊盜、車牌失竊資料個別查詢報表-
    查詢車輛認可資料1 份等附卷可稽，復有作案工具起子板手
    6 支、瑞士刀1 把扣案足憑，被告自白與事實相符。綜上，
    本件被告連續攜帶兇器竊盜犯行之事證明確，其犯行堪以認
    定。
三、按刑法第321 條第1 項第3 款之攜帶兇器竊盜罪，所謂兇器
    之種類並無限制，凡客觀上足對人之生命、身體、安全構成
    威脅，具有危險性之兇器均屬之，且只須行竊時攜帶此種具
    有危險性之兇器為已足，並不以攜帶之初有行兇之意圖為必
    要。查如扣案之扳手及瑞士刀，主要部分係以質地堅硬之鐵
    質材料所製成，有相當之長度，可用以擊、刺、毆打人之身
    體，足以對人之身體、生命、安全構成威脅，客觀上具有危
    險性，應屬兇器。核被告乙○○所為，係犯刑法第321 條第
    1 項第3 款之加重竊盜罪。被告先後多次加重竊盜犯行，時
    間緊接、方法相同，觸犯構成要件相同之罪，顯係基於概括
    犯意為之，為連續犯，依刑法第56條之規定，應以一罪論，
    並加重其刑。又被告前因妨害自由案件，經本院於89年5 月
    23日以89年度易字第584 號判處有期徒刑3 月確定，於89年
    10月19日入監執行，並於90年1 月18日執行完畢，此有台灣
    高等法院被告前案紀錄表一份附卷可稽，被告於前開刑之執
    行完畢5 年內再犯本件最重本刑為有期徒刑以上之罪，為累
    犯，應依刑法第47條之規定，加重其刑。本件被告有二加重
    事由，遞加重之。爰審酌被告犯罪之動機、目的、手段、所
    生損害，及犯後坦承犯行，態度甚佳等一切情狀，量處如主
    文所示之刑。扣案之起子板手6 支及瑞士刀1 把，為被告所
    有且供犯罪所用之物，業經被告供陳在卷，應依刑法第38條
    第1 項第2 款之規定宣告沒收。至扣案之銼刀組8 支，雖為
    被告所有，惟被告否認係供竊盜所用之物，而公訴人亦未提
    出證據證明扣案之銼刀組8 支均係供被告行竊所用之物，公
    訴人聲請依法沒收，尚有未合，本院無從宣告沒收，併此敘
    明。
四、據上論斷，應依刑事訴訟法第273 條之1 第1 項、第299 條
    第1 項前段，刑法第56條、第321 條第1 項第3 款、第47條
    、第38條第1 項第2 款，判決如主文。
本案經檢察官柯怡如到庭執行職務。
中　　華　　民　　國　　94　　年　　9 　　月　　30　　日
                  刑事第五庭    法　官　周炳全
以上正本證明與原本無異。
如不服本判決，應於送達後10日內，向本院提出上訴狀。
                                書記官  陳夏施
中　　華　　民　　國　　94　　年　　9 　　月　　30　　日
附錄本件論罪科刑法條全文
中華民國刑法第321條
犯竊盜罪而有左列情形之一者，處六月以上、五年以下有期徒刑
：
一  於夜間侵入住宅或有人居住之建築物、船艦或隱匿其內而犯
    之者。
二  毀越門扇、牆垣或其他安全設備而犯之者。
三  攜帶兇器而犯之者。
四  結夥三人以上而犯之者。
五  乘火災、水災或其他災害之際而犯之者。
六  在車站或埠頭而犯之者。
前項之未遂犯罰之。
